臺灣高雄地方法院刑事判決　　　　　　　 96年度易字第902號
公　訴　人　臺灣高雄地方法院檢察署檢察官
被　　　告　乙○○
　　　　　　　　　　（現於臺灣高雄看守所羈押中）
上列被告因竊盜案件，經檢察官提起公訴（96年度偵字第5884號）
，被告為有罪之陳述，本院合議庭裁定由受命法官行簡式審判程
序，判決如下：
    主    文
乙○○踰越牆垣竊盜，處有期徒刑拾月。
    事    實
一、乙○○前於民國95年間因多次竊盜案件，經本院以95年度簡
    字第6678號判決判處應執行有期徒刑10月，緩刑2 年，於95
    年11月30日確定（不構成累犯）；再於95年12月間因竊盜案
    件，甫經檢察官以96年度偵字第579 號起訴（由本院另案以
    96年度易字第380 號訴訟繫屬中），詎於上開緩刑期間，仍
    不知悔改，竟意圖為自己不法之所有，於民國96年2 月24日
    上午9 時許，至高雄市旗津區○○○路480 號「海軍第四造
    船廠（即旗津廠），踰越該廠圍牆侵入廠區內，竊取該造船
    廠所有之不銹鋼鏈條1 條（長約28公尺、重約25公斤），得
    手後欲離去時，為該造船廠士兵丙○○發現，報警當場查獲
    。
二、案經高雄市政府警察局鼓山分局移送臺灣高雄地方法院檢察
    署檢察官偵查起訴。
    理    由
一、本件被告所犯係死刑、無期徒刑、最輕本刑為3 年以上有期
    徒刑以外之罪，其於準備程序中就被訴事實為有罪之陳述，
    經法官告知簡式審判程序之旨，並聽取公訴人及被告之意見
    後，本院合議庭認無不得或不宜改依簡式審判程序進行之情
    事，依刑事訴訟法第273 條之1 第1 項、第284 條之1 規定
    ，裁定本件進行簡式審判程序，合先敘明。
二、檢察官、被告就起訴書所載證據清單所列證據方法之證據能
    力，均表示不爭執，同意作為證據，且被告就其於警詢、檢
    察官偵訊時所為之陳述，均表明無意見等語明確（參本院卷
    第30、39頁），是上開證據方法自得為本案審酌之證據。再
    訊據被告就事實欄所示時地，踰越牆垣徒手竊取上開不銹鋼
    鏈條1 條之犯行，坦承不諱，並經證人丙○○於警詢證述屬
    實，且有鼓山分局扣押筆錄、扣押物品收據、扣押物品目錄
    表各1 紙、鐵鍊照片2 紙在卷足參，並有該鐵鍊1 條（長約
    28公尺，重約25公斤）扣案足憑，嗣經警發還被害人領回，
    有贓物認領保管單1 紙在卷可資佐證，是被告上開自白，核
    與卷內積極證據相符，洵堪採信。本件被告確有上開竊取財
    物之行為，事證明確，犯行堪以認定，應予依法論科。
三、被告踰越牆垣而竊取他人不銹鋼鏈條1 條既遂，核其所為，
    係犯刑法第321 條第1 項第2 款之踰越牆垣竊盜罪。爰審酌
    被告前因多次竊盜案件，經本院以95年度簡字第6678號判決
    判處應執行有期徒刑10月，緩刑2 年確定後；旋再因竊盜案
    件，甫經檢察官起訴，而由本院另案以96年度易字第380 號
    訴訟繫屬中，有台灣高等法院被告前案紀錄表在卷足參，雖
    不構成累犯，惟其仍不知悔悟，因一時缺錢，復於上開緩刑
    期間，竊取海軍第四造船廠區內之不銹鋼鍊條1 條，侵害他
    人財產權，所為實有不該，惡性匪淺。然念其犯後坦承全部
    犯行，參以所竊取不銹鋼鍊條價值非鉅（據被害人警詢稱約
    值新台幣5 千元），且已經警發還被害人等一切情狀，量處
    如主文所示之刑，以資懲儆。
四、據上論斷，應依刑事訴訟法第273 條之1 第1 項、第284 條
    之1 、第299 條第1 項前段，刑法第321 條第1 項第2 款，
    判決如主文。
本案經檢察官甲○○到庭執行職務。
中　　華　　民　　國　　96　　年　　3 　　月　　29　　日
                  刑事第二庭    法　官  李昆南
以上正本證明與原本無異。
如不服本判決，應於判決送達後10日內，向本院提出上訴狀。
中　　華　　民　　國　　96　　年　　3 　　月　　29　　日
                                書記官  黃美玲
附錄本判決論罪之法條：
刑法第320條第1項
意圖為自己不法之所有或第三人不法之所有，而竊取他人之動產
者，為竊盜罪，處5年以下有期徒刑、拘役或500元以下罰金。
